Minutes et répertoires du notaire Joachim ROUTIER, 23 mars 1666 - 11 mai 1683 (étude XXXVI)
Archives nationales
Minutes et répertoires du notaire Joachim ROUTIER (étude XXXVI)
23 mars 1666 - 11 mai 1683
MC/ET/XXXVI/203 - MC/ET/XXXVI/244, MC/RE/XXXVI/1
Etude XXXVI; Routier, Joachim
Archives nationales de France
Minutes et répertoires: la loi 2008-696 du 15 juillet 2008 relative aux archives a fixé à 75 ans à compter de la date de l'acte, ou à 25 ans à compter de la date du décès de l'intéressé si ce délai est plus bref, le délai de communication des minutes et répertoires des notaires; ce délai est porté à 100 ans à compter de la date de l'acte si le document se rapporte à un mineur (code du Patrimoine, articles L213-2, 4e d et 5e).
Autres documents de l'étude (dossiers de clients, comptabilité...): s'agissant d'archives privées, ces documents sont communicables selon les modalités fixées par le déposant ou le donateur.
Certains documents ne sont pas accessibles en raison de leur mauvais état de conservation.
Versement
Accès aux instruments de recherche de tous les notaires de l’étude XXXVI
Archives de l'étude XXXVI
- Minutes de Joachim ROUTIER, 26 mars 1666 - 10 mai 1683; MC/ET/XXXVI/203 - MC/ET/XXXVI/244
  - Minutes. 1666, 26 mars - 1666, décembre, 26 mars 1666 - décembre 1666; MC/ET/XXXVI/203
    Informations complémentaires:
    Informations concernant le classement:
    Le niveau inférieur de description, quand il existe, correspond aux minutes d'actes. Toutes les minutes ne sont pas forcément décrites une à une. Les descriptions de ces minutes sont plus ou moins détaillées.
  - Minutes. 1667, janvier - 1667, juin, janvier 1667 - juin 1667; MC/ET/XXXVI/204
  - Minutes. 1667, juillet - 1667, décembre, juillet 1667 - décembre 1667; MC/ET/XXXVI/205
  - Minutes. 1668, janvier - 1668, juin, janvier 1668 - juin 1668; MC/ET/XXXVI/206
    - Transport par Guy Patin et Jeanne de Janson à Louis Longuet, conseiller du Roi et grand audiencier de France, demeurant rue de Paradis, des 500 livres de rente constituées à Pierre de Janson par les vendeurs de vins, moyennant 10 190 livres, montant du capital et des arrérages., 17 mai 1668; MC/ET/XXXVI/206
      Origine de l'information:
      Documents du Minutier central concernant l'histoire littéraire (1650-1700) [2295 actes], par Madeleine Jurgens et Marie-Antoinette Fleury, Paris, Presses universitaires de France, 1960, p. 302 (instrument de recherche imprimé dématérialisé dont la version intégrale est accessible en ligne par la rubrique 'Autres instruments de recherche', voir contexte dans le Plan d’orientation général - Notaires de Paris, guides thématiques du Minutier).
      Date de révision: 2009-2011
      Date de création de la notice: 2009
      Documents du Minutier central concernant l'histoire littéraire (1650-1700), par Madeleine Jurgens et Marie-Antoinette Fleury. Presses universitaires de France, 1960, XXIII-511 p.
      cession; Paradis (rue de); Patin, Guy (1601-1672); Janson, Jeanne de; Longuet, Louis; Janson, Pierre de; huissier; commerçant
  - Minutes. 1668, juillet - 1668, décembre, juillet 1668 - décembre 1668; MC/ET/XXXVI/207
  - Minutes. 1669, janvier - 1669, juin, janvier 1669 - juin 1669; MC/ET/XXXVI/208
  - Minutes. 1669, juillet - 1669, décembre, juillet 1669 - décembre 1669; MC/ET/XXXVI/209
  - Minutes. 1670, janvier - 1670, juin, janvier 1670 - juin 1670; MC/ET/XXXVI/210
  - Minutes. 1670, juillet - 1670, décembre, juillet 1670 - décembre 1670; MC/ET/XXXVI/211
  - Minutes. 1671, janvier - 1671, juin, janvier 1671 - juin 1671; MC/ET/XXXVI/212
  - Minutes. 1671, juillet - 1671, décembre, juillet 1671 - décembre 1671; MC/ET/XXXVI/213
  - Minutes. 1672, janvier - 1672, juin, janvier 1672 - juin 1672; MC/ET/XXXVI/214
  - Minutes. 1672, juillet - 1672, décembre, juillet 1672 - décembre 1672; MC/ET/XXXVI/215
  - Minutes. 1673, janvier - 1673, juin, janvier 1673 - juin 1673; MC/ET/XXXVI/216
  - Minutes. 1673, juillet - 1673, décembre, juillet 1673 - décembre 1673; MC/ET/XXXVI/217
    - Obligation par Armande Béjart envers Jean Ducerceau, avocat en Parlement, demeurant rue Neuve-Saint-Roch, de 3.630 livres, avec remise en nantissement de vaisselle d'argent., 25 novembre 1673 - 4 février 1675; MC/ET/XXXVI/217
      A la suite:
      1675, 4 février. Quittance de la somme.
      Madeleine Jurgens et Elisabeth Maxfield-Miller, Cent ans de recherches sur Molière, sur sa famille et sur les comédiens de sa troupe, Paris, Archives nationales, 1963, p. 660 (instrument de recherche imprimé dématérialisé, certaines notices sont plus détaillées dans la version intégrale accessible en ligne par la rubrique 'Autres instruments de recherche', voir contexte dans le Plan d’orientation général - Notaires de Paris, guides thématiques du Minutier).
      Date de révision: 2011
      Madeleine Jurgens et Elisabeth Maxfield-Miller, Cent ans de recherches sur Molière, sur sa famille et sur les comédiens de sa troupe, Paris, Archives nationales, 1963, IV-860 p.
    - Obligation par Armande-Grésinde-Claire-Elisabeth Béjard, demeurant rue de Seine, envers Jean Ducerceau, avocat en Parlement, demeurant rue Neuve-Saint-Roch, de la somme de 3 630 livres payable en un an; en nantissement sont remises plusieurs pièces de vaisselle d'argent, dont certaines armoriées aux armes de la dite Béjard, pesant ensemble 131 marcs 6 onces., 25 novembre 1673 - 4 février 1675; MC/ET/XXXVI/217
      À la suite: 1675, 4 février. Quittance de la dite somme par Jean Ducerceau à Armande Béjart.
      Documents du Minutier central concernant l'histoire littéraire (1650-1700) [2295 actes], par Madeleine Jurgens et Marie-Antoinette Fleury, Paris, Presses universitaires de France, 1960, p. 275 (instrument de recherche imprimé dématérialisé dont la version intégrale est accessible en ligne par la rubrique 'Autres instruments de recherche', voir contexte dans le Plan d’orientation général - Notaires de Paris, guides thématiques du Minutier).
      obligation; quittance; Seine (rue de); Neuve-Saint-Roch (rue); Molière (1622-1673); Béjart, Armande (1642?-1700); Ducerceau, Jean; avocat au parlement (Ancien Régime); acteur
  - Inventaire de Charles d'Orléans, duc de Longueville. 1673, 13 janvier - 1673, 26 juillet, 13 janvier 1673 - 26 juillet 1673; MC/ET/XXXVI/218; registre
    Annexé: 2 feuillets, arrêt du parlement 24 avril 1673. Plus inventaire du château de Trie.
    - Recollement et inventaire des biens du feu duc Charles d'Orléans, duc de Longueville, comte de Saint-Pol, comte de Tancarville., 13 janvier 1673 - 26 juillet 1673; MC/ET/XXXVI/218
      Actes à la suites: 24 avril 1673, 2 feuillets, arrêt du parlement. -1673, 26 juillet: inventaire du château de Trie (Oise).
      Report des actes analysés à l'occasion de l'établissement des répertoires numériques dits 'états numérique' des liasses et registres de minutes. (base de données migrée: voir contexte dans le Plan d’orientation général - Notaires de Paris, guides thématiques du Minutier).
      Date de création de la notice: 2012
      inventaire après décès; Trie-Château (Oise); Longueville, Charles Paris (1649-1672, duc de)
  - Minutes. 1674, janvier - 1674, juin, janvier 1674 - juin 1674; MC/ET/XXXVI/219
  - Minutes. 1674, juillet - 1674, décembre, juillet 1674 - décembre 1674; MC/ET/XXXVI/220
  - Minutes. 1675, janvier - 1675, juin, janvier 1675 - juin 1675; MC/ET/XXXVI/221
    Attention: acte(s) coté(s) en Réserve
    - Contrat d'engagement passé par Guillaume Binet, marchand fripier demeurant rue Saint-Denis, envers Pierre Corneille capitaine d'une compagnie de chevau-légers dans le régiment de Paris, représenté par son père Pierre Corneille, auteur demeurant rue de Cléry, de le servir comme trompette dans sa compagnie pendant un an, moyennant sa nourriture, 170 livres de gages annuels et l'équipage (cheval, bottes, pistolets, manteau, cordon et banderolle) qui sera fourni par le sieur Corneille père., 10 janvier 1675; MC/RS//333
      Cote originelle du document:
      MC/ET/XXXVI/221
      Informations concernant le classement et la cotation du document:
      Acte coté en Réserve.
      Catalogue de la Réserve du Minutier central, 1984-1988 (dactylogramme entièrement dématérialisé; voir contexte dans le Plan d’orientation général - Notaires de Paris, guides thématiques du Minutier).
      ou
      Documents du Minutier central concernant l'histoire littéraire (1650-1700) [2295 actes], par Madeleine Jurgens et Marie-Antoinette Fleury, Paris, Presses universitaires de France, 1960, p. 162 (instrument de recherche imprimé dématérialisé dont la version intégrale est accessible en ligne par la rubrique 'Autres instruments de recherche', voir contexte dans le Plan d’orientation général - Notaires de Paris, guides thématiques du Minutier).
      Date de création de la notice: 2002
      brocanteur; officier (armée); écrivain; contrat de travail; Corneille, Pierre (1606-1684); Binet, Guillaume; Corneille, Pierre (16..-1698); Saint-Denis (rue); Cléry (rue de)
  - Minutes. 1675, juillet - 1675, décembre, juillet 1675 - décembre 1675; MC/ET/XXXVI/222
  - Minutes. 1676, janvier - 1676, juin, janvier 1676 - juin 1676; MC/ET/XXXVI/223
  - Minutes. 1676, juillet - 1676, décembre, juillet 1676 - décembre 1676; MC/ET/XXXVI/224
  - Minutes. 1677, janvier - 1677, juin, janvier 1677 - juin 1677; MC/ET/XXXVI/225
  - Minutes. 1677, juillet - 1677, décembre, juillet 1677 - décembre 1677; MC/ET/XXXVI/226
  - Minutes. 1678, janvier - 1678, juin, janvier 1678 - juin 1678; MC/ET/XXXVI/227
  - Minutes. 1678, juillet - 1678, décembre, juillet 1678 - décembre 1678; MC/ET/XXXVI/228
  - Minutes. 1679, janvier - 1679, avril, janvier 1679 - avril 1679; MC/ET/XXXVI/229
  - Minutes. 1679, mai - 1679, août, mai 1679 - août 1679; MC/ET/XXXVI/230
  - Minutes. 1679, septembre - 1679, décembre, septembre 1679 - décembre 1679; MC/ET/XXXVI/231
  - Minutes. 1680, janvier - 1680, avril, janvier 1680 - avril 1680; MC/ET/XXXVI/232
  - Minutes. 1680, mai - 1680, août, mai 1680 - août 1680; MC/ET/XXXVI/233
  - Minutes. 1680, septembre - 1680, décembre, septembre 1680 - décembre 1680; MC/ET/XXXVI/234
  - Minutes. 1681, janvier - 1681, avril, janvier 1681 - avril 1681; MC/ET/XXXVI/235
  - Minutes. 1681, mai - 1681, juin, mai 1681 - juin 1681; MC/ET/XXXVI/236
    - Achat de charge (pour le titre seulement) par Charles Touvenot, avocat en parlement, clerc de Joachim Routier, ' son parent ', notaire au Châtelet, à Jacques Lebeuf, notaire au Châtelet., 22 juin 1681; MC/ET/XXXVI/236
      Marie-Françoise Limon, Les notaires au Châtelet de Paris sous le règne de Louis XIV, Toulouse, Presses universitaires du Mirail, 1992 [223 actes] (voir contexte dans le Plan d’orientation général - Notaires de Paris, guides thématiques du Minutier).
      Date de création de la notice: 2006
      acte de vente; Touvenot, Charles; Routier, Joachim; Lebeuf, Jacques; notaire; avocat au parlement (Ancien Régime)
  - Minutes. 1681, juillet - 1681, septembre, juillet 1681 - septembre 1681; MC/ET/XXXVI/237
  - Minutes. 1681, octobre - 1681, décembre, octobre 1681 - décembre 1681; MC/ET/XXXVI/238
  - Minutes. 1682, janvier - 1682, février, janvier 1682 - février 1682; MC/ET/XXXVI/239
    - BETAUD (Henry) chevalier de Saint-Jean de Jérusalem commandeur d'orpamain § Témoin de mariage., 20 mai 1710; MC/ET/XXXVI/239
      Fichier dit 'général' XVIIe-XVIIIe siècles, par le personnel du Minutier, 1954-1999 ( fichier papier entièrement dématérialisé; voir contexte dans le Plan d’orientation général - Notaires de Paris, guides thématiques du Minutier).
      Date de révision: 2011-2012
      Date de création de la notice: 2010
      contrat de mariage; Betaud, Henri
  - Minutes. 1682, mars - 1682, avril, mars 1682 - avril 1682; MC/ET/XXXVI/240
  - Minutes. 1682, mai - 1682, juin, mai 1682 - juin 1682; MC/ET/XXXVI/241
  - Minutes. 1682, juillet - 1682, septembre, juillet 1682 - septembre 1682; MC/ET/XXXVI/242
  - Minutes. 1682, octobre - 1682, décembre, octobre 1682 - décembre 1682; MC/ET/XXXVI/243
  - Minutes. 1683, janvier - 1683, 10 mai, janvier 1683 - 10 mai 1683; MC/ET/XXXVI/244
- Répertoire(s) de Joachim ROUTIER, mars 1666 - mai 1683; MC/RE/XXXVI/1
  - Répertoire. 1666, mars - 1683, mai, mars 1666 - mai 1683; MC/RE/XXXVI/1
    Informations concernant le classement et la cotation:
    Le niveau inférieur de description, quand il existe, correspond aux mentions d'actes contenues dans le répertoire. Parmi celles-ci, certaines peuvent y être décrites, de manière plus ou moins détaillée. Pour consulter l'acte proprement dit, il convient de rechercher la cote au niveau des articles (registre ou liasse) des minutes du notaire (cote de type 'MC/ET').